臺灣屏東地方法院刑事判決　　　　　　　99年度訴字第1459號
公　訴　人　臺灣屏東地方法院檢察署檢察官
被　　　告　潘誌盛
上列被告因違反毒品危害防制條例案件，經檢察官提起公訴（99
年度毒偵字第2152號），嗣被告於本院準備程式進行中先就被訴
事實為有罪之陳述，本院告知被告簡式審判之旨，並聽取當事人
之意見後，本院合議庭裁定改由受命法官獨任依簡式審判程式審
理，判決如下：
    主  文
潘誌盛施用第一級毒品，累犯，處有期徒刑壹年，扣案注射針筒
壹支沒收銷燬。
    事  實
一、潘誌盛前於民國90年間，因施用毒品案件經本院以87年度易
    字第770 號裁定送觀察、勒戒後，認無繼續施用毒品之傾向
    ，依毒品危害防制條例第35條第3 款後段規定，以同案判處
    免刑確定。又因施用第二級毒品案件，經本院以90年毒聲字
    第903 號裁定送觀察、勒戒後，認無繼續施用之傾向，於90
    年7 月17日釋放出所，並經臺灣屏東地方法院檢察署檢察官
    以90年毒偵字662 號予以不起訴處分確定。復於93年間因施
    用第一級、第二級毒品及竊盜案件，經本院以93年訴字第50
    0 號各處有期徒刑1 年4 月、7 月、3 月，並由本院以93年
    聲字第825 號裁判定應執行刑2 年確定，於95年3 月3 日因
    縮短刑期假釋出監，並交付保護管束後，於同年9 月23日假
    釋期滿執行完畢。再於97年間因竊盜及施用毒品案件，分別
    經本院以97年度簡字第1326號判處有期徒刑6 月、以97年度
    訴字第1184號判處有期徒刑10月確定，合併定應執行有期徒
    刑1 年3 月確定，並於98年11月30日縮短刑期假釋出監，所
    餘刑期付保護管束，於同年12月21日保護管束期滿執行完畢
    。猶不知悔改，明知海洛因屬第一毒品，不得持有及施用，
    仍基於施用第一級毒品之犯意，於99年8 月28日下午6 時許
    ，在屏東縣潮州鎮潮州火車站廁所內，以將海洛因加水置於
    針筒後注入體內之方式，施用第一級毒品海洛因1 次。嗣於
    99年8 月28日晚間11時30分許，在屏東縣萬丹鄉○○○○道萬
    丹往潮州方向某處，因騎乘機車未帶安全帽，行跡可疑，為
    警盤查後查獲上情，並扣得注射針筒1 支。
二、案經屏東縣政府警察局報請臺灣屏東地方法院檢察署檢察官
    偵查起訴。
    理  由
一、本案被告潘誌盛所犯施用毒品案件，並非法定刑為死刑、無
    期徒刑或最輕本刑3 年以上有期徒刑之罪，亦非高等法院管
    轄第一審之案件，而被告於本院準備程序中就被訴事實為有
    罪之陳述，本院合議庭乃裁定由受命法官獨任進行簡式審判
    程序。又簡式審判程序之證據調查，依刑事訴訟法第273 條
    之2 規定，不受同法第159 條第1 項審判外陳述排除之限制
    ，再被告對於卷內之各項證據，亦不爭執證據能力，故卷內
    所列之各項證據，自得作為證據，先予敘明。
二、上開犯罪事實，均業經被告潘誌盛於本院審理時均坦承不諱
    ，且被告為警查獲時，其採尿送驗結果確呈嗎啡（即海洛因
    水解後之反應）之陽性反應，有屏東縣政府警察局保安隊毒
    品案件涉嫌人尿液採證編號姓名對照表、臺灣檢驗科技股份
    有限公司濫用藥物尿液檢驗報告各1 紙在卷可稽，上述鑑驗
    結果，係檢驗機關本於專業知識及以精密儀器或科學檢驗方
    法所得之結論，自可憑信。此外，復有偵查報告、扣案注射
    針筒1 支、扣押筆錄、扣押物品目錄表等在卷可考。綜上，
    足認被告上開任意性自白與事實相符，堪予採信。從而本件
    事證明確，被告犯行洵堪認定，應依法論科。
三、查93年修正施行之毒品危害防制條例就施用毒品者，祇於「
    初犯」及「5 年後再犯」二種情形，有其追訴條件之限制，
    即須於初犯經觀察、勒戒或強制戒治釋放後，5 年內均無施
    用毒品之行為，始能認其前所實施之觀察、勒戒或強制戒治
    已足遮斷毒癮，而得於5 年後再犯時，再予適用初犯之規定
    ，重行觀察、勒戒等程式。倘5 年內已經再犯，被依法追訴
    處罰，縱其第3 次（或第3 次以上）施用毒品之時間在初犯
    釋放5 年以後，即與「5 年後再犯」之情形有別，且因已於
    「5 年內再犯」，顯見其再犯率甚高，原實施觀察、勒戒或
    強制戒治，已無法收其實效，而無5 年戒斷期之存在，自無
    再經觀察、勒戒及強制戒治之必要，應由檢察官逕行起訴（
    最高法院95年度台非字第59號、第65號判決意旨、95年度第
    7 次刑庭會議決議意旨參照）。本件被告於觀察勒戒後5 年
    內業有如事實欄所示施用毒品案件之論罪科刑紀錄，有臺灣
    高等法院被告前案紀錄表1 份在卷可查，參諸前揭判決及決
    議意旨，自無再經觀察、勒戒及強制戒治之必要，本院自應
    依法就被告本次施用毒品之犯行予以論罪科刑，併予敘明。
四、查海洛因係屬毒品危害防制條例第2 條第2 項第1 款所稱之
    第一級毒品，不得持有、施用，被告竟持以施用，是核被告
    所為，係犯毒品危害防制條例第10條第1 項之施用第一級毒
    品罪。被告於施用前後持有第一級毒品海洛因之低度行為應
    被該次施用之高度行為所吸收，不另論罪。再以被告有如事
    實欄所示之前案論罪科刑紀錄，渠於前案執行完畢後5 年內
    故意再犯本件法定本刑有期徒刑以上之罪，構成累犯，應依
    法加重其刑。爰審酌被告前已有如事實欄所述之犯罪資料，
    然未能因此知所警惕、謹慎行止，仍不思自律，猶自陷於毒
    癮之害，復犯下本件施用毒品犯行，原不宜寬貸，惟念其施
    用毒品乃自戕行為，被告復已坦承罪行，犯後態度尚可等一
    切情狀，量處如主文所示之刑。又扣案之注射針筒1 支，經
    被告供稱係供其施用毒品之用，且為警以簡易快速篩檢試劑
    檢測出海洛因陽性反應，有採證照片附卷可查，而上開扣案
    物品上殘存之毒品，依現行檢驗方式乃以刮除方式為之，仍
    會摻殘若干毒品無法分離，故應一併視為毒品，並依毒品危
    害防制條例第18條第1 項前段之規定併宣告沒收銷燬之。
據上論斷，應依刑事訴訟法第299 條第1 項前段、第273 條之1
第1 項，毒品危害防制條例第10條第1 項、第18條第1 項前段，
刑法第11條前段、第47條第1 項，判決如主文。
本案經檢察官許英輝到庭執行職務
中    華    民    國   100    年    5     月    24    日
                  刑事第四庭    法  官  李謀榮
以上正本證明與原本無異。
如不服本判決應於收受判決後10日內向本院提出上訴書狀，並
應敘述具體理由；其未敘述上訴理由者，應於上訴期間屆滿後
20日內向本院補提理由書（均須按他造當事人之人數附繕本）
「切勿逕送上級法院」。
中    華    民    國   100    年    5     月    24    日
                                書記官  蔡進吉
附錄本案論罪科刑法條：
毒品危害防制條例第10條
施用第一級毒品者，處6 月以上5 年以下有期徒刑。
施用第二級毒品者，處3 年以下有期徒刑。